【裁判字號】    91,交簡上,51
【裁判日期】    920624
【裁判案由】    業務過失傷害
【裁判全文】
臺灣嘉義地方法院刑事判決                        九十一年度交簡上字第五一號
    上  訴  人  臺灣嘉義地方法院檢察署檢察官
    上  訴  人  乙○○
    即  被  告
    選任辯護人  林德昇律師
                羅振宏律師
右上訴人因業務過失傷害案件，不服本院嘉義簡易庭九十一年度交簡字第號中華民國
九十一年九月十一日第一審判決（臺灣嘉義地方法院檢察署聲請簡易判決處刑案號：
九十一年度偵字第四三六六號），提起上訴，本院管轄之第二審合議庭判決如左：
    主  文
上訴駁回。
乙○○緩刑貳年。
    事  實
一、乙○○係嘉義縣阿里山鄉櫻山大飯店之營業用箱型車司機，為從事駕駛業務之人
    ，於民國九十一年三月二十六日上午十時三十分許，駕駛車牌號碼九Ｌ－六一八
    六號營業用箱型車在嘉義縣阿里山鄉阿里山森林遊樂區停車場，開啟後車門供甲
    ○○拿取物品，理應注意關閉後門時應於甲○○人已離開該處，或事先告知甲○
○使其有所防護後始為之，而依當時情形，又無不能注意之情形，竟疏於注意及
    此，未注意甲○○仍在該處取物，亦未告知甲○○欲關閉後車門，即因閃避遊覽
    車而貿然將後車門關閉，致使甲○○受有頭部外傷併腦震盪及頭部外傷後症候群
    等傷害。
二、案經甲○○訴由嘉義縣警察局竹崎分局報由臺灣嘉義地方法院檢察署檢察官偵查
    聲請簡易判決處刑。
    理  由
一、右揭事實，業據被告乙○○坦承不諱，核與告訴人甲○○指訴情相符，又甲○○
    受有頭部外傷併腦震盪及頭部外傷後症候群等傷害之事實，亦有臺北市立中興醫
    院診斷證明書一紙及該院0000000號病歷在卷可稽。按被告當時駕駛上開
    營業用箱型車，為控制該車後車門開關之人，其開關後車門時，應注意勿使後車
    門撞及該門附近之人，而依當時狀況又無不能注意之情形，竟疏未注意，以致關
    閉該後車門時，撞及告訴人，致告訴人受有上述之傷害。且被告之過失駕駛行為
    ，核與告訴人之受傷間，具有相當因果關係，是其過失傷害犯行，堪以認定。
二、查被告係以駕駛營業箱型車為業，擔任櫻山大飯店司機，業據其供明（詳本院九
    十二年六月十日審判筆錄），為從事駕駛業務之人。核被告所為，係犯刑法第二
    百八十四條第二項之業務過失傷害罪。原審以被告罪證明確，適用刑事訴訟法第
    四百四十九條第一項前段、第四百五十四條二項，刑法第二百八十四條第二項前
    段、第四十一條第一項前段，罰金罰鍰提高標準條例第一條前段、第二條，予以
    量處有期徒刑四月，並諭知如易科罰金，以三百元折算一日，經核認事用法均無
    不合，量刑亦稱允當，上訴人上訴意旨以原判決過輕，為無理由，應予駁回。末
    查被告前未曾受有期徒刑以上刑之宣告，有臺灣高等法院被告全國前案記錄表、
    臺灣嘉義地方法院檢察署刑案資料查註紀錄表各一紙存卷可稽，且被告於審理期
    間，已與告訴人成立和解，有和解筆錄附卷可佐，堪認被告經本次罪刑之科處，
    應知警惕並足收懲儆之效，信無再犯之虞，本院因認對其宣告之刑以暫不執行為
    適當，爰併諭知緩刑貳年，以啟自新。
據上論斷，應依刑事訴訟法第四百五十五條之一第一項、第三項、第三百六十八條，
刑法第七十四條第一款，判決如主文。
本案經檢察官古富祺到庭執行職務
中      華      民      國    九十二    年      六      月    二十四    日
                                  臺灣嘉義地方法院刑事第三庭
                          審判長  法  官  沈  福  財
                                          法  官  康  存  真
                                          法  官  張  育  彰
右正本證明與原本無異。
本件不得上訴。
中      華      民      國    九十二    年      六      月    二十四    日
                                          書記官  林  秀  敏
附錄法條：
中華民國刑法第二百八十四條
因過失傷害人者，處六月以下有期徒刑、拘役或五百元以下罰金，致重傷者，處一年
以下有期徒刑、拘役或五百元以下罰金。
從事業務之人，因業務上之過失傷害人者，處一年以下有期徒刑、拘役或一千元以下
罰金，致重傷者，處三年以下有期徒刑、拘役或二千元以下罰金。


司法院資訊處製作；財團法人民間司法改革基金會備份。
